# 全资子公司将资产无偿划转给母公司

提问人：13309093133glj 时间：2022-07-28 10:28:50
请问陈总，同一集团下，母公司对子公司投资2.1亿元，子公司实收资本1.5亿元，现子公司将固定资产无偿划转给母公司，固定资产净值为 3 亿元，按您之前的类似回复：如果资产入账价值大于对划出方子公司的长期股权投资的账面价值，则差额确认为投资收益，视同获得股利分配；但有个问题想问，这样处理后，母公司对子公司的长期股权投资就为零了，无法对应子公司的实收资本哒。谢谢陈总在百忙之中回复一下！

回答人：chenyiwei
从无“母公司的长期股权投资成本需对应于子公司实收资本”的说法。主帖中的案例，意味着母公司通过收回固定资产的方式，将其原先对子公司的长投成本都收回了。所以账面价值为零。